臺灣板橋地方法院刑事判決　　　　　　　96年度訴字第2706號
公　訴　人　臺灣板橋地方法院檢察署檢察官
被　　　告　甲○○
　　　　　　　　　　（現另案於臺灣臺北監獄臺北分監執行）
上列被告因毒品危害防制條例案件，經檢察官提起公訴（96年度
毒偵字第1788號），本院依簡式審判程序判決如下：
    主  文
甲○○施用第一級毒品，處有期徒刑玖月；減為有期徒刑肆月又
拾伍日，如易科罰金，以新臺幣壹仟元折算壹日；扣案海洛因壹
包（驗餘淨重零點壹捌公克）沒收銷燬之，上開海洛因之外包裝
袋壹只（重零點貳公克）、注射針筒壹支均沒收。又施用第二級
毒品，處有期徒刑陸月，如易科罰金，以新臺幣壹仟元折算壹日
；減為有期徒刑月，如易科罰金，以新臺幣壹仟元折算壹日；
扣案安非他命吸食器壹組沒收。有期徒刑部分應執行有期徒刑陸
月，如易科罰金，以新臺幣壹仟元折算壹日。
    事  實
一、甲○○前因施用毒品案件，經臺灣臺北地方法院以92年度毒
    聲字第1025號裁定送觀察、勒戒後，認有繼續施用毒品之傾
    向，再經上開法院以93年度毒聲字第239 號裁定令入戒治處
    所施以強制戒治，嗣於民國94年1 月12日執行完畢釋放出所
    ，並由上開法院檢察署檢察官以94年度戒毒偵字第69、70號
    為不起訴處分確定。甲○○又因施用第一級、第二級毒品案
    件，經本院以95年度訴字第204 號刑事判決分別判處有期徒
    刑七月、五月，應執行有期徒刑十月確定（尚未執行完畢，
    於本案中不構成累犯）。
二、詎甲○○仍不知悔改，於上開強制戒治執行完畢後五年內，
    復各基於施用第一級毒品海洛因（下稱海洛因）、第二級毒
    品安非他命（下稱安非他命）之犯意，於96年2 月15日上午
    某時，在其位於臺北縣三重市○○○路194 號2 樓住處，以
    將安非他命粉末置於玻璃球管吸食器內，再以火置於其下方
    燒烤使安非他命產生煙霧而加以吸用之方式，非法施用安非
    他命一次；及於同日晚間7 時許，在上址以將海洛因粉末摻
    水稀釋後，再以注射針筒注入身體之方式，非法施用海洛因
    一次。嗣於96年2 月16日上午8 時50分許，在上址為警持搜
    索票查獲，並扣得其所有之毒品海洛因一包（驗餘淨重0.18
    公克、空包裝重0.20公克）及施用毒品之器具注射針筒一支
    、安非他命吸食器一組等物。
三、案經臺北縣政府警察局中和分局報請臺灣板橋地方法院檢察
    署檢察官偵查起訴。
    理  由
一、本件被告甲○○所犯係死刑、無期徒刑、最輕本刑為三年以
    上有期徒刑以外之罪，其於準備程序中就被訴事實為有罪之
    陳述，經法官告知簡式審判程序之旨，並聽取公訴人及被告
    之意見後，本院業已於96年8 月20日依刑事訴訟法第273 條
    之1 第1 項之規定，合議裁定由受命法官獨任進行簡式審判
    程序。
二、前揭事實業據被告於警詢、偵查及本院審理中均供承不諱，
    而其於上開時、地為警查獲後，經警採集尿液送臺灣檢驗科
    技股份有限公司以EIA 酵素免疫分析法初步檢驗及以GC/MS
    氣相層析質譜儀法確認檢驗結果，確均呈鴉片類（嗎啡）及
    安非他命類陽性反應乙節，亦有該公司96年3 月26日編號：
    CH/2007/30562 號濫用藥物尿液檢驗報告及毒品危害防制條
    例犯罪嫌疑人姓名代碼對照表各一紙附卷可稽，並有上開毒
    品海洛因一包（驗餘淨重0.18公克，空包裝重0.20公克）及
    施用毒品之器具注射針筒一支、安非他命吸食器一組等物扣
    案可資佐證。而上開扣案海洛因經送鑑驗結果，確實含有海
    洛因成分乙節，復有法務部調查局96年3 月24日調科壹字第
    09623026890 號鑑定書一紙在卷可按，足認被告上開不利於
    己之自白與事實相符。據此，本案事證明確，被告犯行堪以
    認定。
三、又被告前因施用毒品案件，經臺灣臺北地方法院以92年度毒
    聲字第1025號裁定送觀察、勒戒後，認有繼續施用毒品之傾
    向，再經上開法院以93年度毒聲字第239 號裁定令入戒治處
    所施以強制戒治，嗣於94年1 月12日執行完畢釋放出所，並
    由上開法院檢察署檢察官以94年度戒毒偵字第69、70號為不
    起訴處分確定等情，有上開不起訴處分書及臺灣高等法院被
    告前案紀錄表各一份在卷可參，其再犯本件施用第一級、第
    二級毒品之罪，係於強制戒治執行完畢後五年內再犯該條例
    第10條第1 項、第2 項之罪，依毒品危害防制條例第23條第
    2 項規定，應逕予論罪科刑。
四、論罪科刑部分：
(一)按海洛因、安非他命分別為毒品危害防制條例第2 條第2 項
    第1 款、第2 款所定之第一級、第二級毒品，故核被告所為
    ，係犯上開條例第10條第1 項之施用第一級毒品罪及同條第
    2 項之施用第二級毒品罪。被告為施用第一級毒品海洛因、
    第二級毒品安非他命而持有之行為，均為其施用之高度行為
    所吸收而不另論罪。其所犯上開二罪犯意各別、行為互殊，
    應予分論併罰。
(二)本院爰審酌被告前已有因施用毒品經強制戒治及論罪科刑之
    紀錄，有上開被告前案紀錄表一份在卷可按，竟仍再犯本件
    施用毒品之犯行，顯見其悔意不深，惟其施用毒品係自戕行
    為，對他人法益尚無具體危害，及其施用毒品之動機、犯罪
    後坦承犯行之態度等一切情狀，分別量處如主文所示之刑，
    以示懲儆。又被告係於96年4 月24日前為本案犯行，符合中
    華民國九十六年罪犯減刑條例所定之要件，爰依上開條例第
    2 條第1 項第3 款之規定，各減其刑期二分之一，及依該條
    例第9 條之規定就施用第一級毒品罪部分諭知易科罰金之折
    算標準，並就上開二罪減後之刑依上開條例第10條第1 項、
    刑法第51條第5 款之規定定其應執行之刑，及諭知易科罰金
    之折算標準，附此敘明。
(三)扣案海洛因一包驗餘淨重0.18公克係第一級毒品，應依毒品
    危害防制條例第18條第1 項前段規定宣告沒收銷燬之。又扣
    案盛裝上開海洛因之外包裝袋一只（重0.20公克），有防制
    毒品裸露、潮濕及便於攜帶之功能，與扣案注射針筒一支、
    安非他命吸食器一組均為被告所有供為本案犯行所用之物，
    業據其供承在卷，爰依刑法第38條第1 項第2 款之規定併予
    宣告沒收之。
據上論斷，應依刑事訴訟法第273 條之1 第1 項、299 條第1 項
前段，毒品危害防制條例第10條第1 項、第2 項、第18條第1 項
前段，刑法第11條前段、第41條第1 項前段、第51條第5 款、第
38條第1 項第2 款，中華民國九十六年罪犯減刑條例第2 條第1
項第3 款、第7 條、第9 條、第10條第1 項，判決如主文。
本案經檢察官吳宗光到庭執行職務。
中　　華　　民　　國　　96　　年　　8 　　月　　29　　日
                  刑事第十七庭  法　官 張紹省
以上正本證明與原本無異。
如不服本判決應於送達後十日內向本院提出上訴狀。
                                書記官 周雅玲
中　　華　　民　　國　　96　　年　　8 　　月　　31　　日
附錄本案論罪科刑法條全文：
毒品危害防制條例第10條
施用第一級毒品者，處六月以上五年以下有期徒刑。
施用第二級毒品者，處三年以下有期徒刑。
